臺灣臺南地方法院刑事判決
111年度訴字第1035號
公  訴  人  臺灣臺南地方檢察署檢察官
被      告  歐朝明


            許勝閔




上列被告因傷害案件，經檢察官提起公訴（111年度偵字第12236
號），本院判決如下：
    主  文
本件公訴不受理。
    理  由
一、公訴意旨詳如附件所載。
二、按告訴乃論之罪，告訴人於第一審辯論終結前得撤回其告訴
    ，又告訴經撤回者，應諭知不受理之判決，並得不經言詞辯
    論為之，刑事訴訟法第238條第1項、第303條第3款、第307
    條，分別定有明文。
三、經查，被告2人均對彼此提起告訴，檢察官認被告2人均涉犯
    刑法第277條第1項之傷害罪嫌，依同法第287條前段規定，
    須告訴乃論。茲被告2人均具狀撤回本案告訴，有刑事撤回
    告訴狀2紙在卷可稽，揆諸前開規定，自應諭知不受理之判
    決，並不經言詞辯論為之。
據上論斷，應依刑事訴訟法第303條第3款、第307條，判決如主
文。

中　　華　　民　　國　　111 　年　　11　　月　　28　　日
　　　　　　　　　刑事第七庭  審判長法　官　陳本良
　　　　　　　　　                  法  官  鄧希賢
　　　　　　　　　                  法  官  陳貽明
以上正本證明與原本無異。
如不服本判決應於收受本判決後20日內向本院提出上訴書狀，並
應敘述具體理由。其未敘述上訴理由者，應於上訴期間屆滿後20
日內向本院補提理由書狀（均須按他造當事人之人數附繕本）「
切勿逕送上級法院」。 
　　　　　　　　　　　　　　　　　  書記官  洪翊學
中　　華　　民　　國　　111 　年　　11　　月　　28　　日

（附件）
臺灣臺南地方檢察署檢察官起訴書
                                    111年度偵字第12236號
　　被　　　告　歐朝明　男　52歲（民國00年0月0日生）
　　　　　　　　　　　　住○○市○○區○○里00鄰○○路0
　　　　　　　　　　　　段000巷00弄00號
　　　　　　　　　　　　國民身分證統一編號：Z000000000號
　　　　　　　　許勝閔　男　27歲（民國00年0月00日生）
　　　　　　　　　　　　住○○市○區○○里0鄰○○路000巷
　　　　　　　　　　　　0號
　　　　　　　　　　　　居○○市○區○○里0鄰○○路00巷
　　　　　　　　　　　　00號0樓之0
　　　　　　　　　　　　國民身分證統一編號：Z000000000號
上列被告等因傷害案件，已經偵查終結，認應提起公訴，茲將犯
罪事實及證據並所犯法條分敘如下：
　　　　犯罪事實
一、許勝閔、歐朝明均係任職於○○市○○區○○○路0號「00000000股
    份有限公司」之保全人員，許勝閔於民國111年3月9日6時50
    分許，因不滿歐朝明以腳踹踢方式關櫃子門，遂上前找歐朝
    明理論，雙方因而發生口角爭執，詎許勝閔竟基於傷害他人
    身體之犯意，於歐朝明逼近抓住其衣領時時，徒手將歐朝明
    推開並毆打歐朝明，歐朝明不甘示弱，亦基於傷害他人身體
    之犯意，徒手還擊許勝閔，雙方遂發生肢體拉扯，隨後歐朝
    明因重心不穩摔倒在地，許勝閔見狀後隨即壓制住歐朝明，
    並持續毆打歐朝明臉部，致歐朝明受有頭部外傷併顏面擦挫
    傷之身體傷害；許勝閔亦受有右手及右大拇指挫傷、左手擦
    挫傷併瘀腫及2公分撕裂傷之身體傷害。
二、案經許勝閔、歐朝明分別訴由臺南市政府警察局第三分局報
    告偵辦。
　　　　證據並所犯法條
一、證據清單及待證事實：
編號 證據名稱 待證事實 1 被告許勝閔於警詢及偵查中之自白 1.證明被告許勝閔於上揭時、地確有與被告歐朝明發生口角，嗣衍生肢體衝突之事實。 2.佐證有與被告歐朝明發生拉扯，於拉扯過程中，被告歐明有抓傷被告許勝閔手臂之事實。 3.坦承有徒手毆打被告歐朝明之事實。  2 被告歐朝明於警詢及偵查中之供述 1.證明被告歐朝明於上揭時、地確有與被告許勝閔發生口角，嗣衍生肢體衝突之事實。 2.佐證被告許勝閔有徒手毆打被告歐朝明下巴之事實。  3 臺南市立安南醫院診斷證明書及告訴人歐朝明臉部受傷照片各1份 證明告訴人歐朝明受有上揭傷害之事實。  4 郭綜合醫院診斷證明書及告訴人許勝閔手部受傷照片各1份 證明告訴人許勝閔受有上揭傷害之事實。  5 現場監視器錄影截圖畫面8張 證明被告2人有互相拉扯，被告歐朝明摔倒後，被告許勝閔歐打歐朝明之事實。  6 本署就現場監視器錄影光碟所製作之勘驗筆錄1份 證明被告歐朝明有徒手抓住被告許勝閔之衣領，隨後雙方發生拉扯，被告許勝閔並將被告歐朝明摔倒在地，並出拳毆打被告歐朝明之事實。 
二、核被告許勝閔、歐朝明所為，分別係犯刑法第277條第1項之
    之傷害罪嫌。
三、依刑事訴訟法第251條第1項提起公訴。
　　此　致
臺灣臺南地方法院
中　　華　　民　　國　 111　　年　　8 　　月　　30　　日
                              檢 察 官 　陳奕翔
本件證明與原本無異
中　　華　　民　　國　 111　　年　　9 　　月　　1 　　日
                              書 記 官   陳耀章
所犯法條：
中華民國刑法第277條
傷害人之身體或健康者，處 5 年以下有期徒刑、拘役或 50 萬
元以下罰金。
犯前項之罪，因而致人於死者，處無期徒刑或 7 年以上有期徒
刑；致重傷者，處 3 年以上 10 年以下有期徒刑。